# 拟IPO企业，以一元每股增资问题

提问人：那片天空 0502 时间：2017-12-25 12:07:33
公司拟进行IPO，现需设立一员工持股合伙企业（后期为员工持股），当期合伙人企业拟以实际控制人（夫妻关系）成立，并按照 1元每股向申报主体进行增资，计划 2 个月后，按照每股3.5元的价格向激励的员工进行转让。 1 ）相关操作是否会对IPO造成障碍； 2 ）
以及当前实际控制人控制的合伙企业以一元每股向主体进行增资，是否涉及股份支付。 3 ）向激励对象转让股份时是否涉及股份支付

回答人：chenyiwei
可能涉及股份支付。股份支付的授予日为原始合伙人与激励对象签订合伙份额转让协议，明确转让价格、服务期限和业绩条件等各项条款和条件之日。